【裁判字號】    88,易,4188
【裁判日期】    890322
【裁判案由】    竊佔
【裁判全文】
臺灣板橋地方法院刑事判決                        八十八年度易字第四一八八號
    公  訴  人  臺灣板橋地方法院檢察署檢察官
    被      告  甲○○
右列被告因竊佔案件，經檢察官提起公訴（八十八年度偵字第一九四四二號），本院
判決如左：
    主      文
甲○○意圖為自己不法之利益，而竊佔他人之不動產，處拘役肆拾日，緩刑貳年。
    事      實
一、甲○○明知坐落臺北縣土城市○○○段石壁寮小段第六十三地號內如附圖所示Ａ
    部分之土地，係他人所有，不得擅自佔用，竟意圖為自己不法之利益，自民國八
    十七年十月間某日起，在上開土地設攤並搭建鐵皮頂蓋販賣食物，而竊佔丙○○
    所有之上開土地（面積：四十五‧五○平方公尺），嗣為警於八十八年七月間查
    獲，惟甲○○仍繼續佔用迄八十八年九月九日止。
二、案經臺北縣警察局土城分局報告臺灣板橋地方法院檢察署檢察官偵查起訴。
    理      由
一、訊據被告甲○○固坦承於上開時地設攤並搭建鐵皮頂蓋販賣食物一事，惟矢口否
    認有竊佔之犯行，辯稱：伊曾得丙○○同意始借用該土地云云；惟查：上開事實
    ，業據被告甲○○於警訊及偵查中供承不諱，並有警方查獲時所拍攝之現場照片
    肆幀附卷（偵卷第八頁）可稽，復經公訴人於八十八年九月十日赴現場勘驗屬實
    ，製有履勘筆錄（附偵卷第十三頁）足資佐證，而被告設攤搭建鐵皮頂蓋而佔用
    之土地為附圖所示Ａ部份之土地，該土地坐落臺北縣土城市○○○段石壁寮小段
    第六十三地號並有臺北縣板橋地政事務所八十八年九月二十日八八北縣板地二字
    第一二八○七函附複丈成果圖足佐，又該土地為丙○○所有，亦有土地登記簿謄
    本（附偵卷第二十三頁）足憑；雖被告仍執前詞置辯，然查：（一）被告於警訊
    及偵查中均未陳述曾得丙○○同意一節，則其苟真得丙○○同意，衡之常情豈有
    未就該重要事項即為抗辯而遲至本院審理中始為辯解之理？（二）證人丙○○到
    庭雖證稱：「我是透過朋友認識她（即被告）的，因為我有一個朋友他退休了，
    他叫乙○○，他說我有一塊地，南天母那邊的地，他打電話說要借我這塊地種菜
    做生意擺攤子，我說好。」、「（你說乙○○他說要跟你借地種菜生意擺攤子嗎
    ？）對，他是說有朋友要擺攤子做生意，我說沒關係。」，然旋經本院質諸證人
    丙○○如何認識被告，證人丙○○即證稱：「我是因為剛才在外面等開庭時，二
    人有聊天，才知道他是乙○○的朋友，才想說都是江（俊平）的朋友。」、「（
    被告說他認識你好幾年了？）沒有，不認識，今天是第一次見面。」（見本院八
    十八年十二月二十二日訊問筆錄）；另證人乙○○到結證稱：「（是否認識丙○○？）認識。他是在土城承天禪寺附近有地，他當初買時我有跟他說讓我種一些
    菜，我後來也沒有種，在這之前，有看過被告但不認識，被告是有跟我說要借擺
    攤位，我說我沒有權利，我也沒有去向丙○○說這件事。」、「我沒有向他（丙○○）說過有朋友要借地方擺攤位。」（見本院八十九年二月十六日訊問筆錄）
    ，衡諸上開證人丙○○、乙○○所為證詞，顯然證人丙○○於與被告談話後或因
    曲意附合或為被告誤導，是所稱曾透過乙○○而同意被告使用伊所有之本案土地
    即無足採信。（三）被告就其所辯得丙○○同意之途徑或稱：得丙○○之口頭承
    諾；嗣經丙○○證稱不認識被告時，始改稱：那裡面（指爬山之人）有很多人，
    我是問其中一個人，我不知道他的名字；另復稱：我是問江先生，名字不知道；
    殆證人乙○○證稱未轉達借地擺攤之事後，另述以所問之人不知其姓名云云；由
    此益徵被告所言實屬臨訟虛編之詞。綜合上情參互以觀，被告所辯實無可採，罪
    證已臻明確，被告右揭犯行堪予認定，自應依法論科。
二、核被告甲○○所為，係犯刑法第三百二十條第二項之竊佔罪，應依同條第一項之
    規定處斷。爰審酌被告之犯罪動機、目的、手段、所生危害及犯罪後之態度等一
    切情狀，量處如主文所示之刑。又被告前未曾受有期徒刑以上刑之宣告，此有臺
    灣高等法院檢察署刑案紀錄簡覆表一份附卷足稽，其因一時失慮，偶罹刑典，經
    此偵審訴訟程序及刑之宣告後，應知警惕而無再犯之虞，本院認所宣告之刑以暫
    不執行為當，爰併以宣告緩刑貳年，用啟自新，以勵來茲。
據上論斷，應依刑事訴訟法第二百九十九條第一項前段，刑法第三百二十條第二項、
第一項、第七十四條第一款，罰金罰鍰提高標準條例第一條前段，判決如主文。
本案經檢察官張慶林到庭執行職務
中      華      民      國      八十九      年     三     月   二十二   日
                                      臺灣板橋地方法院刑事第五庭
                                          法  官  陳  鴻  清
右正本證明與原本無異。
如不服本判決應於送達後十日內向本院提出上訴狀。
                                          書記官  林  蔚  然
中      華      民      國      八十九      年     三     月   二十八   日
附錄本案論罪科刑法條全文：
刑法第三百二十條：
意圖為自己或第三人不法之所有，而竊取他人之動產者，為竊盜罪，處五年以下有期
徒刑、拘役或五百元以下罰金。
意圖為自己或第三人不法之利益，而竊佔他人之不動產者，依前項之規定處斷。
前二項之未遂犯罰之。
附圖：臺北縣板橋地政事務所土地複丈成果圖壹件。


司法院資訊處製作；財團法人民間司法改革基金會備份。
